臺灣臺南地方法院行政訴訟裁定
111年度簡字第53號
原      告  王文義  

被      告  勞動部勞工保險局

代  表  人  陳琄    
上列當事人間勞工保險爭議事件，原告不服勞動部勞工保險局11
0年7月9日保普簡字第Z00000000000號處分、勞動部110年9月17
日勞動法爭字第1100016134號保險爭議審定及勞動部111年7月7
日勞動法訴一字第1110009965號訴願決定，提起行政訴訟，本院
裁定如下：
    主  文
原告之訴駁回。
訴訟費用新臺幣貳仟元由原告負擔。
    理  由
一、按「訴願之提起，應自行政處分達到或公告期滿之次日起30
    日內為之。」、「訴願之提起，以原行政處分機關或受理訴
    願機關收受訴願書之日期為準。」、「訴願事件有左列各款
    情形之一者，應為不受理之決定：…二、提起訴願逾法定期
    間…。」訴願法第14條第1 項、第3 項及第77條第2 款分別
    定有明文。次按「人民因中央或地方機關之違法行政處分，
    認為損害其權利或法律上之利益，經依訴願法提起訴願而不
    服其決定，或提起訴願逾3 個月不為決定，或延長訴願決定
    期間逾2 個月不為決定者，得向行政法院提起撤銷訴訟。」
    、「原告之訴，有下列各款情形之一者，行政法院應以裁定
    駁回之。…十、起訴不合程式或不備其他要件者。」行政訴
    訟法第4 條第1 項及第107 條第1 項第10款亦分別定有明文
    。準此，原告對於行政處分提起撤銷訴訟，以經合法訴願為
    要件，若未經合法訴願而提起行政訴訟，即屬起訴不備其他
    要件之情形，而其情形又不能補正，行政法院自應予以裁定
    駁回。
二、本件原告經勞動部勞工保險局以110年7月9日（日期下以「0
    0.00.00」格式）保普簡字第Z00000000000號函以原告係大
    東文具股份有限公司及樺新國際有限公司之負責人，因該等
    單位積欠勞工保險費及滯納金未繳，核定暫行拒絕原告所申
    請之老年年金給付。原告不服該核定結果，遂向勞動部申請
    審議，經勞動部以110.09.17勞動法爭字第1100016134號保
    險爭議審定無理由駁回原告之申請，原告仍不服，於111.05
    .05提起訴願（訴願卷內第11頁所附原告之訴願書有勞動部
    勞工保險局收文戳章可稽），又經勞動部111.07.07訴願委
    員會決議，訴願不受理，原告不服該決定，遂提起本件行政
    訴訟（本院繫屬日111.07.18），並聲明：訴願決定、爭議
    審定及原處分均撤銷。
三、經查，勞動部110.09.17勞動法爭字第1100016134號保險爭
    議審定書，已於110.09.23合法送達於原告，有卷附勞動部
    爭議審議文書郵務送達證書影本附卷可稽（訴願卷第39頁）
    ，又因原告住居臺南市，依訴願法第16條及訴願扣除在途期
    間辦法第2 條規定，應扣除在途期間5 日，是其提起訴願之
    期間末日為110.10.28（星期四）；惟原告遲至111.05.05始
    提起訴願，此有訴願書上所蓋勞動部勞工保險局收文日期章
    戳可按，其提起訴願顯已逾訴願法第14條第1 項所定30日法
    定期間，訴願機關以原告提起訴願逾期為由，決定訴願不受
    理，揆諸首揭法律規定，並無不合。
四、綜上所述，本件原告對於被告所為處分既因逾期提起訴願，
    經訴願決定不受理，則其未經合法訴願前置程序，即逕行提
    起本件撤銷訴訟，並訴請撤銷訴願決定、爭議審定及原處分
    ，揆之首開說明，應屬不備起訴要件，自為法所不許，應予
    駁回。又原告之訴，既經本院以程序不合法予以駁回，則其
    實體上之主張，即無審究之必要，併此敘明。
五、依行政訴訟法第98條第1項前段、第236條、第107條第1項第
    10款、第104條，民事訴訟法第95條，裁定如主文。
中　　華　　民　　國　　111 　年　　9 　　月　　15　　日
                  行政訴訟庭法　官　陳世旻
上為正本係照原本作成。
如不服本裁定，應於裁定送達後10日內向本院提出抗告狀（須按
他造人數附繕本），並繳納抗告費新臺幣1,000元。
中　　華　　民　　國　　111 　年　　9 　　月　　15　　日
　　　　　　　　　　　　　　書記官　林怡芳